

DAWID KULAFRONTEND DEVELOPER

KONTAKT

+48 782 503 000 dawid3104@onet.pl ul. Opolska 43 46-300 Olesno

WYKSZTAŁCENIE

2016 - 2019 ZSEIO W OLEŚNIE

- Architektura Krajobrazu
- Poziom wykształcenia: technik

2019 - 2023 POLITECHNIKA OPOLSKA

- Informatyk
- Specjalizacja: Programowanie
- Poziom wykształcenia: inżynier

JĘZYK

· angielski: poziom średni

UMIEJĘTNOŚCI

- Vue.js/Nuxt/Vue 3
- JavaScript/TypeScript
- CSS/HTML
- Node.js
- Tester Oprogramowania
- Cypress/Selenium
- AutoCAD
- Blender
- Komunikatywność
- · Praca w zespole
- Marketing internetowy
- Canva
- Jira

PROFIL

Junior Frontend Developer z rocznym doświadczeniem w projektach komercyjnych. Specjalizuję się w JavaScript, szczególnie w frameworku Vue.js, a także w technologiach frontendowych takich jak CSS, HTML, Vuetify i Bootstrap. Mam doświadczenie w testowaniu oprogramowania, w tym pisaniu testów automatyzujących w Cypress. Posiadam umiejętności graficzne, zdobyte przy pracy w programach Canva i Blender, oraz certyfikat z marketingu cyfrowego Google. Pracowałem również nad stroną firmową na Facebooku. Zadania wykonywałem w Jirze oraz repozytorium Bitbucket. Ukończyłem informatykę na Politechnice Opolskiej, co pozwoliło mi poznać różnorodne obszary IT. Chcę dalej rozwijać się jako Frontend Developer, tworzyć innowacyjne projekty i zdobywać nowe doświadczenia.

DOŚWIADCZENIE ZAWODOWE

DigitalHolding | Olesno

Junior Frontend Developer

01.2024 - 06.2024

- Tworzenie stron internetowych oraz aplikacji webowych z panelami administracyjnymi przy użyciu frameworku Vue 3, TypeScript oraz Nuxt.
- Pisanie testów automatycznych dla stworzonych stron i oprogramowań z wykorzystaniem Cypress.
- Opracowywanie dokumentacji technicznej oraz instrukcji użytkownika dla tworzonych aplikacji.
- Projektowanie grafik w programie Canva na potrzeby firmowej strony internetowej oraz realizowanych projektów.
- Administracja i utrzymanie stworzonych aplikacji.

DigitalHolding | Olesno

04.2023 - 12.2023

Staż Frontend Developer

- Tworzenie stron internetowych oraz wsparcie w frameworku Vue 3 i Nuxt.
- Praca z systemem Jira oraz repozytoriami w Bitbucket.
- Manualne testowanie oprogramowań rozwijanych przez firmę.
- Pisanie testów automatycznych dla jednego z projektów z wykorzystaniem Selenium.

DigitalHolding | Olesno

09.2022

Praktyka

- Tworzenie prostych stron i dokumentacji w HTML i CSS.
- Dodawanie treści do aplikacji webowych oraz oprogramowania.
- Opracowywanie dokumentacji technicznej oraz instrukcji użytkownika.
- Testowanie oprogramowania stworzonego przez firmę.

KURSY

Vue.js - od podstaw

strefakursów

Opis: Wprowadzenie do frameworka, VueCLI,

Ekosystem JavaScript

strefakursów

Opis: Zapoznanie się z JavaScript i jego frameworkami wiedza teoretyczna, Node.js.

Vue.js - zaawansowany

strefakursów

Opis: Vue 2, Vuetify, Axios

Podstawy marketingu internetowego

Google

Opis: Nauka podstaw marketingu, Google Analytics 4, Google ADS